【裁判字號】    97,易,341
【裁判日期】    970709
【裁判案由】    竊盜
【裁判全文】
臺灣基隆地方法院刑事判決               97年度易字第341號
公  訴  人  臺灣基隆地方法院檢察署檢察官
被      告  乙○○
上列被告因竊盜案件，經檢察官提起公訴（97年度偵字第1794號
），本院判決如下：
    主  文
乙○○攜帶兇器竊盜，處有期徒刑陸月，如易科罰金，以新臺幣
壹仟元折算壹日。
扣案之平口鉗壹支、鋼索貳條、輸送滾輪及掛勾壹組均沒收。
    事  實
一、乙○○有多次竊盜前科（均不構成累犯），猶不知悔改，於
    民國97年4 月22日前約一個月左右，見位在臺北縣瑞芳鎮○
    ○○路北37線5 公里處之瑞三礦業公司侯硐礦場捨石場內，
    放置有60碼捲揚機1 台及其零組件等物，而該處無人看管，
    乙○○雖認為上開物品有可能係瑞三礦業公司所有且未拋棄
    所有權之財物，竟因有機可趁，即基於意圖為自己不法所有
    之不確定故意，萌生竊取之犯意。乙○○先於97年4 月21日
    14時許，攜帶鋼索2條、輸送滾輪及掛勾1組至上開捨石場前
    ，架設搬運贓物之輸送系統，復於翌（22）日14時30分許，
    駕駛車號0353-RK 號自用小貨車停放上開捨石場前路旁，旋
    即攜帶己有屬鐵質長度25公分如持以對人體揮擊，足以對他
    人之身體造成傷害，客觀上具有殺傷力之兇器平口鉗1 支下
    車，進入上開捨石場內，竊取60碼捲揚機之鐵質零組件、鐵
    製置物架、捲揚機變壓箱鐵製外殼等物，得手後，使用平口
    鉗及鐵線將該等贓物裝袋，以鋼索、輸送滾輪及掛勾將上開
    贓物搬運至捨石場前路旁停車處，正欲搬運上車之際，為臺
    北縣政府警察局瑞芳分局偵查佐林驛丞駕車行經該處發現，
    通知侯硐派出所警員曾國成及瑞三礦業公司總務人員丙○○
    到場而當場查獲，始知上情，並扣得乙○○所有供竊盜所用
    之平口鉗1支、鋼索2條、輸送滾輪及掛勾1組等物。
二、案經臺北縣政府警察局瑞芳分局報告臺灣基隆地方法院檢察
    署檢察官偵查終結提起公訴。
    理  由
一、按被告以外之人於審判外之言詞或書面陳述，除法律有規定
    者外，不得作為證據，刑事訴訟法第159條第1項固有明文；
    惟按被告以外之人於審判外之陳述，雖不符同法第159 條之
    1至第159條之4 規定，而經當事人於審判程序同意作為證據
    ，法院審酌該言詞陳述或書面陳述作成時之情況，認為適當
    者，亦得為證據。又當事人、代理人或辯護人於法院調查證
    據時，知有第159條第1項不得為證據之情形，而未於言詞辯
    論終結前聲明異議者，視為有前項之同意，同法第159條之5
    亦定有明文。本案所引用之證據，檢察官及被告於本院行準
    備程序及審理時均表示沒有意見，同意作為證據，經本院審
    酌該等證據之作成情況，核無違法取證或其他瑕疵，認均適
    於為本案認定事實之依據，依刑事訴訟法第159條之5規定，
    均有證據能力，合先敘明。
二、前開事實，業據被告乙○○於警訊時及偵查中自白不諱，核
    與證人即被害人瑞三礦業公司之總務人員丙○○於警詢中及
    偵查中證述之失竊情節相符，並經證人即查獲之員警林驛丞
    及曾國成先後於偵查中結證屬實，且有平口鉗1支、鋼索2條
    、輸送滾輪及掛勾1組扣案可證，更有贓物認領保管單1張、
    相片32張附卷可稽。雖被告在審理中辯稱：伊想該等60碼捲
    揚機零件、鐵製置物架、捲揚機變壓箱鐵製外殼等物可能有
    人要，也可能不要，因為廢棄很久，又沒有人看管，無不法
    所有之意圖云云。惟查，被告對於該等物品可能為瑞三礦業
    公司所有且該公司可能尚未拋棄之事實，預見其發生且其發
    生並不違背其本意，亦即其對於竊盜行為有不確定故意，仍
    成立竊盜犯罪，是其所辯係諉卸之詞，不足採信。本案事證
    明確，被告犯行堪以認定，應依法論科。
三、按被告所攜帶之平口鉗1 支屬鐵質，長度約25公分，如持以
    對人體揮擊，足以對他人之身體造成傷害，客觀上具有殺傷
    力乙節，業據本院勘驗屬實，有勘驗筆錄可憑。被告攜帶客
    觀上具有殺傷力之平口鉗1 支行竊，核其所為，係犯刑法第
    321條第1項第3 款之攜帶兇器竊盜罪。爰審酌被告前有竊盜
    之前科（參卷附臺灣高等法院被告前案紀錄表），仍不思悔
    改，其行為殊不足取，觀念亦亟待矯治，及其犯罪動機、目
    的、手段、所生之危害、犯罪後之態度等一切情狀，量處如
    主文所示之刑，並諭知易科罰金之折算標準，以示懲儆。又
    扣案之平口鉗1支、鋼索2條、輸送滾輪及掛勾1 組均為被告
    所有，且係供犯罪所用之物，業據被告供承在卷，自應依刑
    法第38條第1項第2款之規定宣告沒收之。
據上論斷，應依刑事訴訟法第299條第1項前段，刑法第321條第1
項第3款、第41條第1項、第38條第1項第2款，判決如主文。
本案經檢察官甲○○到庭執行職務。
中    華    民    國    97    年    7     月    9     日
                  刑事第一庭法  官  王福康
以上正本證明與原本無異。
如不服本判決應於收受本判決後10日內向本院提出上訴書狀，其
未敘述上訴理由者，並得於提起上訴後10日內向本院補提理由書
狀（均須按他造當事人人數附繕本。）「切勿逕送上級法院」。
中    華    民    國    97    年    7     月    9     日
                            書記官  彭淑芳
【附錄論罪法條】
中華民國刑法第321條第1項第3款：
    犯竊盜罪而有左列情形之一者，處6月以上、5年以下有期徒
    刑：
    三、攜帶兇器而犯之者。


司法院資訊處製作；財團法人民間司法改革基金會備份。
